【裁判字號】    95,抗,29
【裁判日期】    950227
【裁判案由】    聲明異議
【裁判全文】
臺灣高等法院臺南分院民事裁定    95年度抗字第29號
抗  告  人  甲○○
            乙○○
相  對  人  大眾商業銀行股份有限公司
法定代理人  陳田錨
上列抗告人因與相對人間給付借款強制執行事件，對於中華民國
九十四年十月五日臺灣臺南地方法院九十四年度執字第三○二五
四號裁定，提起抗告，本院裁定如下：
    主    文
抗告駁回。
抗告程序費用由抗告人負擔。
    理    由
一、本件原裁定意旨略以：
    查本件相對人所憑請求本院（即原審法院，下同）對聲明人
    （即本件抗告人，下同）之財產為強制執行者，係本院九十
    四年度促字第一五○一八號支付命令及其確定證明書各一份
    ，其上記載聲明人應連帶給付相對人借款新台幣（下同）一
    百二十九萬零七百六十二元，及自民國九十三年十二月三日
    起至清償日止，按年息百分之五點四五計算之利息，暨自九
    十四年一月三日起至清償日止，在六個月以內者，按上開利
    率百分之十，超過六個月者，按上開利率百分之二十計算之
    違約金，並連帶賠償程序費用一千元等語，為聲明人甲○○
    所是認，並自承伊確於八十六年十月間向相對人借貸一百六
    十萬元，並按期攤還，但因伊事後失業，且高額利率以致無
    力清償等語，則相對人所提出者係強制執行法第四條第一項
    第二款所定之執行名義，揆諸前揭規定之說明，其效力與確
    定判決同，且於確定後當然發生執行力。雖聲明人謂兩造之
    消費借貸契約有顯失公平情事，且其已另案對相對人提起返
    還不當得利之訴等語，但聲明人前開異議之主張仍反覆就執
    行名義成立前之事由一再爭執，卻始終未依強制執行法第十
    八條第二項規定，提出其已供擔保並經本院准許停止執行之
    裁定，則依前揭同法條第1項規定，本院自不得逕予停止執
    行。又查相對人以其持有本院九十四年度促字第一五○一八
    號確定之支付命令，除聲請執行聲明人之不動產外，並聲請
    執行聲明人乙○○任職於第三人國立台南藝術大學之薪資，
    本院嗣即依其聲請內容，於九十四年八月九日核發執行命令
    ，查扣聲明人於第三人處每月得支領之各項勞務報酬三分之
    一及各項獎金四分之三等情，有卷附之相對人聲請狀、執行
    命令等文件可佐。參諸聲明人乙○○自承其每月自第三人處
    實領薪資為五萬元，則本院所查扣者僅聲明人每月薪資一萬
    六千餘元，聲明人仍有每月月薪三萬三千餘元可得自由動支
    ，此於一般小康家庭已足勉力支應生活之必要費用。雖聲明
    人辯稱其有相當之醫療需求、子女就讀私校或大學之昂貴教
    育費用、以及左鄰右舍債權人小額借款之清償等項支出，故
    聲明人乙○○之全部薪資確為聲明人一家生活所必須云云，
    然查，聲明人前揭主張，除提出聲明人乙○○之診斷證明書
    影本一分外，迄今均未就其主張之事實有任何之舉證，已難
    憑信，況縱認其所述實在，其所稱之醫療費用每二週約一千
    元左右等語，並無過高情事；且聲明人亦稱其有申請助學貸
    款，子女就讀大學之教育費用即非以該薪資作為支應；抑且
    其如非具有充裕之經濟基礎，又何以選擇讓子女就讀收費昂
    貴之私校，而未進入政府所設置且收費平實之公立學校？再
    者，願意借貸予聲明人之普通債權人，基於債權平等之立場
    （優先債權除外），債務人本應公平對待，且應均等受償，
    焉有債權人有「善心人士」與「非善心人士」之地位區分而
    令債務人得自訂優先受償順序之理？是如渠等左鄰右舍確為
    聲明人之債權人，應向本院聲明參與分配，一同自本院扣押
    聲明人之薪資內平均受償，乃聲明人以之作為其生活必須費
    用，逕主張本院不得扣押其薪資，自無足取。其聲明異議為
    無理由，應予駁回等語。
二、抗告意旨略以：本件曾於九十四年九月二十九日召開協調會
    ，抗告人甲○○發現法官、書記官等涉嫌與鑑定公司（即楊
    燕如建築事務所）有所掛鉤，已於翌日向原審政風室檢舉，
    迄未獲置理；又抗告人未曾拒絕鑑定公司之鑑定，書記官竟
    向法官稱債務人拒絕鑑定公司前去鑑定，而法官竟向抗告人
    質問聽說你們拒絕鑑定公司前去鑑定；而本件異議法官竟如
    此迅速即駁回抗告人之聲明亦啟人疑竇；其餘抗告理由容後
    補呈等語。
三、經查，抗告人雖於抗告狀表明不服原裁定之意旨，惟迄未表
    明，應如何廢棄及改判之聲明；且其理由(一)因本案承辦人員
    涉嫌已向原審法院政風室檢舉，迄未回覆。(二)未曾拒絕鑑價
    公司前往鑑價，係遭原審法院承辦書記官陷害。(三)本案有政
    治操作。(四)原審法院承辦法官立即駁回抗告人之聲明異議，
    啟人疑竇等情，均係指原審法院承辦人員有不適任之情形，
    並未指出原裁定理由有何不當或違誤之處，已難採取。且一
    經本院核閱原審九十四年度執字第三○二五四號給付借款強
    制執行事件全卷，抗告人向原法院提出聲請法官迴避，惟經
    原審法院以九十四年十一月二十五日九十四年度聲字第一四
    一三號民事裁定駁回聲請在案（見原審卷第一五四頁至第一
    五五頁），是則尚不能依此為由而認定原裁定有何違誤。又
    抗告人雖亦陳明抗告理由容後補呈，惟自九十四年十月二十
    四日提出抗告迄今，已近四個月之時間，亦未見其提出任何
    抗告補充理由，況本院於九十五年一月二十四日以九五南分
    院洋民貴九五抗二九字第○一一三六號通知命抗告人於文到
    十日內補正抗告聲明及理由，該通知業於同年二月七日合法
    送達在案，有送達回證附卷足參，抗告人亦迄未提出。從而
    ，抗告人之抗告難認有理由，應予駁回。
四、據上論結，本件抗告為無理由，依強制執行法第三十條之一
    ，民事訴訟法第四百九十五條之一第一項、第四百四十九條
    第一項、第九十五條、第七十八條、第八十五條第二項，裁
    定如主文。
中    華    民    國    95    年    2    月     27    日
                  民事第三庭  審判長法  官  陳光秀
                                    法  官  曾平杉
                                    法  官  徐宏志
上為正本係照原本作成。
不得抗告。
中    華    民    國    95    年    2    月     27    日
                                    書記官  吳銘添
                                               K


司法院資訊處製作；財團法人民間司法改革基金會備份。
